【裁判字號】    90,上易,1213
【裁判日期】    900919
【裁判案由】    賭博
【裁判全文】
臺灣高等法院臺南分院刑事判決          九十年度上易字第一二一三號       潛
      上  訴  人
      即  被  告  甲 ○○ ○.
右列上訴人因賭博案件，不服臺灣臺南地方法院八十九年度易字第二八二八號中華民
國九十年二月二十一日第一審判決（起訴案號：臺灣臺南地方法院檢察署八十九年度
偵字第九七七二號），提起上訴，本院判決如左：
      主      文
上訴駁回。
      事      實
一、林明江與李金龍、李生龍共同基於意圖營利聚眾賭博及提供賭博場所概括犯意之
    聯絡，林明江於不詳日時起以每月新台幣（下同）一萬五千元之代價，向不知情
    之葉敏勝租用台南市○○路四○六號及四○八號房屋作為賭場，再以每日薪資一
    千元之代價僱用李金龍為賭場把風，另以相同薪資僱用李生龍為賭場收發賭資，
    於八十九年八月二十日起，在上開公眾得出入之場所，以紙質天九牌等為賭具，
    供不特定人士賭博財物。其玩法係由任意賭客為莊家，其餘賭客下注把玩，押中
    者由莊家以數倍不等之金額賠付，若未押中，則賭資歸做莊之賭客所有，林明江
    則自每一輪番做莊每一萬元抽頭一千元。嗣經內政部警政署維新小組接獲檢舉，
    並派員至該處勘查二次後，於八十九年八月二十一日晚上九時許，會同台南市警
    查局第一分局警員持搜索票前往取締，當場查獲林明江、李生龍、李金龍及賭客
    曾勝吉、甲○○○、陳松根、黃千瑩、王平雄、許永慶、何淑妃、楊昌明、范國
    慶、陳銘基、李朝宗、楊瑞華、蔡淑敏、陳火旺、戴啟宗、王陳春、黃忠信、莊
    傳瑞、魏媛足、李秀敏、黃月梅、翁木樹（以上十六人業經檢察官另為不起訴處
    分確定）等人，並扣得監視器（含螢幕）一組、押板二張、計時鐘一個、紙質天
    九牌三付、骰子三十八個、撲克牌五捆、押注號碼夾子一包、賭場聯絡名片一盒
    、橡皮筋一包、帳冊一本、遙控器二個及自李生龍身上起出之賭資一萬八千元、
    金額十五萬元、十萬元之支票二張、自甲○○○身上起出之賭資四十一萬七千八
    百元、自王平雄身上起出之賭資二十五萬元及自曾勝吉身上起出之賭資十一萬五
    千元等物（林明江、李金龍業依共同連續意圖營利聚眾賭博罪，判處有期徒刑陸
    月，如易科罰金以參佰元折算壹日。曾勝吉、王平雄、陳松根、黃千瑩、何淑妃
    、許永慶依在公眾得出入之場所賭博財物罪，曾勝吉、黃千瑩判處罰金捌仟元，
    王平雄、陳松根判處罰金柒仟元，何淑妃判處罰金陸仟元，許永慶判處罰金伍仟
    元，均如易服勞役以參佰元折算壹日。葉敏勝無罪，李生龍另案審結）。
二、案經台南市警察局第一分局報請臺灣臺南地方法院檢察署檢察官偵查起訴。
      理      由
一、訊據上訴人即被告甲○○○矢口否認有賭博犯行，辯稱：伊係在外面等伊丈夫陳
    松根云云。
二、前揭賭博事實，業據該賭場負責人林明江、李金龍、許永慶於警訊、檢察官偵查
    中及原審審理時供述明確在卷（見台南市警察局第一分局八十九年八月二十二日
    警訊筆錄、臺灣臺南地方法院檢察署八十九年八月二十二日訊問筆錄及本院八十
    九十一月二十三日、九十年一月十八日訊問筆錄暨九十年二月七日審判筆錄），
    復據前往查緝之警員莊武松、吳明永、楊光騰於檢察官偵查中證述：該處是廢棄
    汽車賣場，附近有二次把風、含一監視器、並設有三道門，第一道是鐵捲門，內
    有一人把風看監視器、因預估賭徒會從後門逃跑，故當日賭場前門僅部署三名警
    力，多名賭客於警察自後門入內取締時，均趁隙由前門逃逸，致前門之警力逮捕
    自內逃逸而出之賭客尚有不及，更無能力自路上抓人等語（見臺灣臺南地方法院
    檢察署八十九年九月日訊問筆錄）。嗣於原審審理時為相同證述，警員莊武松證
    稱：「（現場情況如何？）我們當時是接獲民眾檢舉到現場，而現場是個廢棄汽
    車賣場，隔成兩大間，兩間原本都是空的，他們在其中一間賭博，我們當時是從
    後門進去，要進到賭場共要三道門，當時吳明永及另外一名支援警力進入第一道
    門，門口有把風的人及閉路電視監視器，吳明永及另一人進去到第二道門時，可
    能他們發現是警務人員，所以本來第二道門沒有鎖，裡面的人就將門反鎖；我是
    在被查獲前三天接獲檢舉，我們曾去現場勘查地形一次，當時只是開車繞一圈就
    離開了。查獲當天我們是馬上到就馬上進去現場，而勘查地形當天也沒有看到人
    ，是有賭博跡象，所以勘查地形那天沒有看到葉敏勝」等語；警員吳明永亦證稱
    ：「我們進去後他們把前面的鐵捲門稍微打開一點，因為我們開始取締，裡面的
    人就想往前面跑出去，我發現後門處有人在敲鐵門，才知被反鎖，我才趕快去開
    門。進去後發現有一桌，大家都圍在旁邊，也就是被移送的被告當時都是在賭場
    內的人及一位在後門把風的人；遙控器自把風人身上取出，其他的東西是在賭桌
    上取出，桌子上面當時很亂，如果從被告身上取出的錢都會有紀錄，另外當時被
    告李生龍從桌上有搶錢，要放進身上，我把它搶出來」等語；另一警員楊光騰證
    稱：「（當時有無人從前門跑走？）有，大概有二、三人跑掉，事後也沒有抓到
    」。「（當時有無人在門邊被查獲？）沒有，跑掉的人都跑掉，現場的人就是原
    本在賭場上的人。」（見原審八十九年十一月二十三日審判筆錄），且在現場賭
    博之賭客楊昌明、范國慶、陳銘基、李朝宗、楊瑞華、蔡淑敏、陳火旺、戴啟宗
    、王陳春、黃忠信、莊傳瑞、魏媛足、李秀敏、黃月梅、翁木樹、陳溫和於警訊
    及檢察官偵查中亦均坦承確係至上揭場所以天九牌（紙質）二支比大小之方式賭
    博無訛（見台南市警察局第一分局八十九年八月二十二日偵訊筆錄、臺灣臺南地
    方法院檢察署八十九年八月二十二日訊問筆錄），並有監視器（含螢幕）一組、
    押板二張、計時鐘一個、紙質天九牌三付、骰子三十八個、撲克牌五捆、押注號
    碼夾子一包、賭場聯絡名片一盒、橡皮筋一包、帳冊一本、遙控器二個及自被告
    李生龍身上起出之賭資一萬八千元、金額十五萬元、十萬元之支票二張、自被告
    甲○○○身上起出之賭資四十一萬七千八百元、自被告王平雄身上起出之賭資二
    十五萬元及自被告曾勝吉身上起出之賭資十一萬五千元等扣案可資佐證，事證明
    確。被告甲○○○雖辯稱：伊係在外面等伊丈夫陳松根云云，而被捕獲之賭客均
    是在賭場或自賭場逃出者，業據查緝之警員莊武松、吳明永、楊光騰於檢察官偵
    查中及原審審理時證述無訛，且在該賭場擔任把風之李生龍於警訊時亦供稱：查
    獲之二十二名賭客，都是在現場查獲，均有參與聚賭．．餘之錢都是賭客聚賭用
    （用橡皮圈綁）等語（見台南市警察局第一分局八十九年八月二十一日警訊筆錄
    ），況被告甲○○○查扣之四十一萬七千八百元，據被告甲○○○於警訊供稱：
    被警方查獲現金四十一萬七千八百元，該現金是壹梱十萬元用橡皮筋捆綁，另三
    十萬元是以一萬元一疊，共三十疊，亦以橡皮筋捆綁，餘七千八百元沒有用橡皮
    筋捆綁（見台南市警察局第一分局八十九年八月二十二日警訊筆錄），核與該賭
    場擔任把風之李生龍於警訊時所供：餘之錢都是賭客聚賭用（用橡皮圈綁）等語
    （見台南市警察局第一分局八十九年八月二十一日警訊筆錄）相符，同樣係以橡
    皮筋捆綁，足認被告甲○○○有參與賭博，被查扣之四十一萬七千八百元顯屬賭
    資無疑，是被告甲○○○所辯，亦難採信。被告甲○○○賭博犯行堪以認定。
三、核被告甲○○○所為係犯刑法第二百六十六條第一項之在公眾得出入之場所賭博
    財物罪。原審審酌被告甲○○○有一次賭博前科、不知圖謀正取，及犯罪之動機
    、目的、手段、所生危害、犯罪後態度等一切情狀，適用刑法第二百六十六條第
    一項、第二項、第四十二條第二項，罰金罰鍰提高標準條例第一條前段、第二條
    ，量處罰金六千元，併諭知如易服勞役以三百元折算一日之標準，以資儆懲。扣
    案之押板二張、計時鐘一個、紙質天九牌三付、骰子三十八個、撲克牌五捆、押
    注號碼夾子一包、賭資四十一萬七千八百元自被告甲○○○身上起出，為當場賭
    博之器具與在賭檯之財物，併依刑法第二百六十六條第二項之規定宣告沒收。本
    院經核原判決認事用法，均無不合，量刑亦屬妥適。被告上訴意旨，仍執陳詞，
    否認犯罪，並指摘原判決不當，為無理由，應予駁回。
四、據上論斷，應依刑事訴訟法第三百六十八條，判決如主文。
本案經檢察官許仲瑩到庭執行職務。
中  華  民  國      九  十      年        九        月      十  九      日
                                臺灣高等法院臺南分院刑事第五庭
                                    審判長法官  茆    臺    雲
                                          法官  董    武    全
                                          法官  蔡    長    林
右正本證明與原本無異。
不得上訴。
                                    法院書記官  李    培    薇
中  華  民  國      九  十      年        九        月      二  十      日
附錄本案論罪科刑法條全文：
刑法第二百六十六條
  在公共場所或公眾得出入之場所賭博財物者，處一千元以下罰金。但以供人暫時娛
  樂之物為賭者，不在此限。
  當場賭博之器具與在賭檯或兌換籌碼處之財物，不問屬於犯人與否，沒收之。


司法院資訊處製作；財團法人民間司法改革基金會備份。
